Minutes et répertoires du notaire Simon François LANGLOIX, 27 avril 1712 - décembre 1739 (étude IX)
Archives nationales
- Minutes de Simon François LANGLOIX, 26 avril 1712 - décembre 1739; MC/ET/IX/584 - MC/ET/IX/651
  - Minutes. 1714, juin, juin 1714; MC/ET/IX/595
    - Procuration de Barbe-Nicole Rothier, veuve de Jean-Louis Duvernay, garde à la prévôté de l'hôtel, à Gabriel Duvernay, lui donnant pouvoir de toucher le montant du remboursement des rentes sur les aides et gabelles qu'elle possède., 12 juin 1714; MC/ET/IX/595
    - Mariage entre Léonard MARGUILLIER, maître à danser, rue du Four, fils de Louis MARGUILLIER, maître à danser, et de Louise VARIN, sa femme décédée, et Geneviève LECOINTRE, fille de Jean, maître brossier vergetier, décédé., 17 juin 1714; MC/ET/IX/595
      contrat de mariage; Four (rue du); Marguillier, Léonard; Marguillier, Louis; Varin, Louise; Lecointre, Geneviève; Lecointre, Jean; enseignant; danseur
  - Minutes. 1714, juillet, juillet 1714; MC/ET/IX/596
    - Giraux (Gilles) maçon rue Saint-Pierre aux Boeufs § Désistement, 18 juillet 1714; MC/ET/IX/596
      Giraux, Gilles
    - Hannier (Jean), marchand orfèvre, à Paris § Constitution, 20 juillet 1714; MC/ET/IX/596
    - Dorinque (François) maître graveur rue Saint-Honoré § Procuration, 22 juillet 1714; MC/ET/IX/596
      procuration; Dorinque, François
    - Inventaire après décès de Pierre Lemaistre, architecte des bâtiments du roi et de son académie royale, décédé à Moulins en Bourbonnais le (en blanc) juillet 1714, dressé dans une maison lui appartenant sise vieille rue du Temple, à la requête de Guillaume Auguste Lemaistre, auditeur à la chambre des comptes, demeurant cul-de-sac des Pères-de-l'Oratoire, son fils et unique héritier; ledit défunt étant séparé de biens de son épouse, Marie-Élisabeth de Beaudouin., 23 juillet 1714; MC/ET/IX/596
      Acte numérisé dans le cadre de l’exposition Dessiner pour bâtir. Le métier d’architecte au XVIIe siècle(Paris, hôtel de Soubise, 2017-2018).
      Appartement: au 1er étage, chambre, cabinet (servant de cuisine); au 2e étage, chambre, cabinet. - Mobilier: ameublement simple; dans la chambre du 1er, verdures d'Auvergne (150 l.); 9 tableaux, 8 sujets religieux et un portrait du roi, prisés entre 30 sols et 30 livres.
      Parmi les papiers (3 feuillets):
      - contrat d'acquisition de la maison de la vieille rue du Temple. 29 décembre 1704, Caron et Auvray, notaires.
      - cession au défunt par sa mère, Nicole Parisotte [Parisot], veuve de Pierre Lemaistre, maître général des oeuvres et garde des fontaines de la ville, de ses droits, en qualité de créancière, sur la succession de Jean Thiriot, ingénieur et architecte des bâtiments du roi, 10 juillet 1670, Le Roy et Faudoire, notaires.
      La veuve Lemaistre déclare qu'il est dû à la succession: 6 000 livres pour deux années d'appointements de contrôleur des travaux qui se font pour le roi dans le Bourbonnais et 225 livres de rente, soit la moitié d'une rente de 450 livres due au défunt par les héritiers de Jean Delafaye, architecte, maître maçon, en vertu d'un contrat passé devant Leclerc et Bru, le 23 mai 1670.
      Date de révision: 2020 (A. Cojannot)
      Lemaistre, Pierre; Lemaistre, Guillaume Auguste; Beaudouin, Marie Elisabeth de; inventaire après décès; Moulins (Allier); architecte
    - Leblanc (Jean), orfèvre, place Baudoyer § Renonciation, 29 juillet 1714; MC/ET/IX/596
      renonciation; Leblanc, Jean
  - Minutes. 1714, août - 1714, septembre, août 1714 - septembre 1714; MC/ET/IX/597
    - Quittance par Pierre Gobert, au garde du trésor royal, de 600 livres, en remboursement de 50 livres de rente sur les aides et gabelles (constitution du 22 juillet 1711. devant Gaschier et Delambon)., 4 septembre 1714; MC/ET/IX/597
      Documents du Minutier central concernant l'histoire de l'art (1700-1750), par Mireille Rambaud, tome II [études I à X, soit 2357 actes], Paris, Archives nationales, 1971, p. 284 (instrument de recherche imprimé dématérialisé, certaines notices sont plus détaillées dans la version intégrale accessible en ligne par la rubrique 'Autres instruments de recherche', voir contexte dans le Plan d’orientation général - Notaires de Paris, guides thématiques du Minutier).
    - Crose (Charles), marchand orfèvre, Pont au Change § Apprentissage, 25 septembre 1714; MC/ET/IX/597
      contrat d'apprentissage; Crose, Charles
  - Minutes. 1714, octobre - 1714, novembre, octobre 1714 - novembre 1714; MC/ET/IX/598
    - GOBIN (Alexis) Maître doreur Rue de la Verrerie § Mariage de la fille de .., 14 octobre 1711; MC/ET/IX/598
      contrat de mariage; Gobin, Alexis
    - LAMOTTE (Louis) Maître doreur Rue de la Verrerie § Mariage -, 19 octobre 1711; MC/ET/IX/598
      contrat de mariage; Lamotte, Louis
    - RIOU (Jean) Maître Serrurier Rue des charbonniers § Mariage de la fille de .., 9 octobre 1714; MC/ET/IX/598
      contrat de mariage; Riou, Jean
    - Flamand (Antoine), orfèvre joaillier, Paris § Quittance par .., 9 octobre 1714; MC/ET/IX/598
      quittance; Flamand, Antoine
    - Berthe (Martin), orfèvre joaillier, Paris § Quittance .., 9 octobre 1714; MC/ET/IX/598
      quittance; Berthe, Martin
    - LALLEMAND (Pierre) Maître brodeur Paris § Constitution de rente., 25 octobre 1714; MC/ET/IX/598
      constitution de rente; Lallemand, Pierre
    - CUDEL (Roger) Sculpteur Versailles § Constitution de rente, 26 octobre 1714; MC/ET/IX/598
      constitution de rente; Cudel, Roger
    - Meroute (François), joaillier, Pont au Change § Bail .., 28 octobre 1714; MC/ET/IX/598
      bail; Meroute, François
    - DORINQUE (François) Maître graveur Paris § Constitution de rente., 5 novembre 1714; MC/ET/IX/598
      constitution de rente; Dorinque, François
    - Donation. Claude PEZAN, maître à danser, logé ruedes Juifs., 6 novembre 1714; MC/ET/IX/598
      donation; Juifs (rue des); Pezan, Claude; enseignant; danseur
    - DELORMICHE (Nicolas) Relieur en libraire Rue de la Harpe § Société., 10 novembre 1714; MC/ET/IX/598
      Delormiche, Nicolas
    - ORFEVRE-JOAILLIER (apprentissage) § mise en .. par Baranjon (Louise) de son petit fils ALLAIN (Jean-Baptiste) âgé de 14 ans pour 8 ans chez MERAM (François) qui le nourri, logé, couche blanchi moyennant 300 livres, 21 novembre 1714; MC/ET/IX/598
    - Merant (François), orfèvre joaillier, Pont au champs( ?) § Mise en apprentissage, 21 novembre 1714; MC/ET/IX/598
      contrat d'apprentissage; Merant, François
    - DELOUVRIER (Jean) Relieur en libraire Rue de la Harpe § Société .., 10 novembre 1717; MC/ET/IX/598
      Delouvrier, Jean
  - Minutes. 1714, décembre, décembre 1714; MC/ET/IX/599
    - BORDE (André) Maître maçon Paris § quittance .., 3 décembre 1714; MC/ET/IX/599
      quittance; Borde, André
    - DELARUE (Antoine) Maçon Saint-Germain en Laye § Procuration .., 3 décembre 1714; MC/ET/IX/599
      procuration; Delarue, Antoine
    - Vente par Pierre Gobert, au nom et comme procureur de Jacques Nivelon, officier du feu duc d'Orléans et de sa femme, Marie-Madeleine Baudin, à Pierre Drouard, vigneron à Puteaux, d'une maison avec jardin, sise rue Poireau, à Puteaux, moyennant 1.200 livres., 12 décembre 1714; MC/ET/IX/599
      Pièce jointe: 1714, 23 novembre. Procuration donnée par les époux Nivelon, demeurant à Fontainebleau, à Pierre Gobert, lui donnant pouvoir de vendre leur maison de Puteaux. - Gervais et Petit, notaires à Fontainebleau.
      Documents du Minutier central concernant l'histoire de l'art (1700-1750), par Mireille Rambaud, tome II [études I à X, soit 2357 actes], Paris, Archives nationales, 1971, p. 285 (instrument de recherche imprimé dématérialisé, certaines notices sont plus détaillées dans la version intégrale accessible en ligne par la rubrique 'Autres instruments de recherche', voir contexte dans le Plan d’orientation général - Notaires de Paris, guides thématiques du Minutier).
    - GOBIN (Alexis) Maître doreur Rue de la Verrerie § Mise en apprentissage du fils de .., 27 décembre 1714; MC/ET/IX/599
      contrat d'apprentissage; Gobin, Alexis
  - Minutes. 1715, janvier - 1715, mars, janvier 1715 - mars 1715; MC/ET/IX/600
    - LE ROUX Nicolas Maître menuisier à Paris Rue trois Maures Par Saint-Jacques-de-la-Boucherie § Inventaire après décès de Nicolas LE ROUX à la requête de Catherine SERVOIN ou SERVONT sa veuve - en présence de Maître Cesar BRELUT DE LA GRANGE Substitut du Procureur, représentant les autres héritiers, 4 janvier 1715; MC/ET/IX/600; 5 folios
      Fichier dit 'général' XVIIe-XVIIIe siècles, par le personnel du Minutier, 1954-1999 ( fichier papier entièrement dématérialisé; voir contexte dans le Plan d’orientation général - Notaires de Paris, guides thématiques du Minutier).
      inventaire
    - Leroux Nicolas, maître menuisier, rue des Trois Morts § Inventaire .., 4 janvier 1715; MC/ET/IX/600
      inventaire; Leroux, Nicolas
    - NYEL Claude Sieur-Bailly de Sommevoire diocèse de Troyes § Extrait d'inventaire après décès de NYEL Claude fait à la requête de Damoiselle Nicole DU FOUR sa femme en secondes noces, mère et tutrice de leurs fils mineurs, enceinte d'un enfant posthume - en présence de Rémy GÉRARD, sergent prieur - le 4 Février 1709; (accompagné de plusieurs autres actes, faits audit Sommevoire), 7 janvier 1715; MC/ET/IX/600
    - Donay (Pierre), peintre, à Paris § Vente de maison .., 7 janvier 1715; MC/ET/IX/600
      acte de vente; Donay, Pierre
    - Compte rendu par Gabriel Duvernay, exécuteur testamentaire de Marie Savouret, veuve de Jean Mathelin, sa belle-mère, des recettes et dépenses qu'il a faites en cette qualité, aux héritiers de la défunte., 10 janvier 1715; MC/ET/IX/600
      Documents du Minutier central concernant l'histoire de l'art (1700-1750), par Mireille Rambaud, tome II [études I à X, soit 2357 actes], Paris, Archives nationales, 1971, p. 261 (instrument de recherche imprimé dématérialisé, certaines notices sont plus détaillées dans la version intégrale accessible en ligne par la rubrique 'Autres instruments de recherche', voir contexte dans le Plan d’orientation général - Notaires de Paris, guides thématiques du Minutier).
    - Matholin (Jean), maître menuisier, Paris § Compte d'Exe. testamentaire, 10 janvier 1715; MC/ET/IX/600
      Matholin, Jean
    - DUVERNAY Gabriel Sieur, maître peintre à Paris Rue Aumaire § Compte d'exécution testamentaire de défunte dame Marie SAVOURET veuve MATHELIN, sa belle-mère. Testam. olographe du 20 Mai 1710, déposé le 19 Décembre 1712 [IX], 10 janvier 1715; MC/ET/IX/600; 13 folios
    - DELARUE (Antoine) Maçon Paris § Constitution de rente .., 18 janvier 1715; MC/ET/IX/600
      constitution de rente; Delarue, Antoine
    - GUILLEBERT (Eloy) Maître Serrurier Paris § Constitution de rente -, 18 janvier 1715; MC/ET/IX/600
      constitution de rente; Guillebert, Eloy
    - MONDERLOIR (Nicolas) Maître Serrurier. Paris § Constitution de rente .., 18 janvier 1715; MC/ET/IX/600
      constitution de rente; Monderloir, Nicolas
    - GOBIN (Alexis) Maître doreur Rue de la Verrerie § Constitution .., 20 janvier 1715; MC/ET/IX/600
    - Dépôt par Philippe Bertrand, sculpteur de l'académie royale, demeurant rue de Sèvres, de la procuration à lui donnée le 15 janvier 1715 à Boufflers, devant Louis Joron, tabel lion juré au duché-pairie de Boufflers, par Jean Meusnier, architecte et bourgeois de Paris, demeurant présentement à Boufflers, à l'effet de le représenter dans tous les actes concernant la succession d'Elisabeth Meusnier, veuve de Nicolas Dorigny, sa tante., 31 janvier 1715; MC/ET/IX/600
      Documents du Minutier central concernant l'histoire de l'art (1700-1750), par Mireille Rambaud, tome II [études I à X, soit 2357 actes], Paris, Archives nationales, 1971, p. 408 (instrument de recherche imprimé dématérialisé, certaines notices sont plus détaillées dans la version intégrale accessible en ligne par la rubrique 'Autres instruments de recherche', voir contexte dans le Plan d’orientation général - Notaires de Paris, guides thématiques du Minutier).
    - MEUSNIER Henri Sieur, maître sculpteur à Paris § Procuration de Henri MEUSNIER établie à Gallardon le 28-1-1715, nommant D/lle/ Marie BARBEAU sa belle soeur - et Germain MEUSNIER son fils - pour faire procéder à l'Inventaire des biens de D/lle/ Elisabeth MEUSNIER veuve DORIGNY - sa soeur, 31 janvier 1715; MC/ET/IX/600
      procuration; inventaire
    - MEUSNIER Elisabeth (Damoiselle) Veuve du sr Nicolas DORIGNY, marchand bourgeois de Paris Rue Saint Martin, paroisse Saint-Nicolas-des-Champs § Inventaire après décès de Damoiselle MEUSNIER Elisabeth à la requête de D/lle/ Marie BARBEAU, fille majeure, et de Sieur Germain MEUSNIER, Rue neuve Saint-Denis, tous deux procureurs de Sieur Henri MEUSNIER, maître sculpteur à Paris, frère de la défunte - (Testament = IX, 600, 10 janvier 1715) - et des autres héritiers ou de leurs représentants (neveux, nièces, etc..., 31 janvier 1715; MC/ET/IX/600; 7 folios
      inventaire; testament
    - BERTRAND Philippe Sieur - Sculpteur à l'Académie royale rue de Sèvres. Cité comme héritier dans l' § Inventaire après décès de Damoiselle Elisabeth MEUSNIER, veuve de Saint-Nicolas DORIGNY, marchand bourgeois de Paris NB. Il est également procureur du sieur Jean MEUSNIER, architecte et bourgeois de Paris, de présent à Boufflers neveu de la défunte, 31 janvier 1715; MC/ET/IX/600
      inventaire après décès
    - Dépôt par Marie Barbeau et Germain Meusnier, de la procuration qui leur a été donnée le 30 janvier 1715, devant Jean-Baptiste Mullot, notaire à Gallardon, par Henri Meusnier, maître sculpteur, demeurant à Edimont, leur beau-frère et frère, leur donnant pouvoir de le représenter à l'inventaire après décès de sa sœur Elisabeth Meusnier, veuve de Nicolas Dorigny., 31 janvier 1715; MC/ET/IX/600
      Documents du Minutier central concernant l'histoire de l'art (1700-1750), par Mireille Rambaud, tome II [études I à X, soit 2357 actes], Paris, Archives nationales, 1971, p. 499 (instrument de recherche imprimé dématérialisé, certaines notices sont plus détaillées dans la version intégrale accessible en ligne par la rubrique 'Autres instruments de recherche', voir contexte dans le Plan d’orientation général - Notaires de Paris, guides thématiques du Minutier).
    - Quittance à Jean Roger, avocat au parlement, demeurant rue du Petit-Lion, de 4.575 livres déposées entre ses mains par défunte Elisabeth Meusnier, veuve de Nicolas Dorigny, par les héritiers de celle-ci: Marie Barbeau, fille majeure, et Germain Meusnier, comme procureur d'Henri Meusnier, héritier pour un quart de la défunte, sa sœur, Philippe Bertrand, en son nom, et Marie Meusnier, son épouse, aussi en son nom (ledit Bertrand encore en qualité de procureur de Jean Meusnier, architecte), et Josué Panier, comme tuteur de son fils mineur, né de lui et de défunte Marie-Madeleine Bertrand.- Ledit Jean Meusnier, architecte, est héritier pour un quart de la veuve Dorigny, sa tante, par représentation d'Abraham Meusnier, son père, ladite Marie Meusnier, femme de Philippe Bertrand, en est aussi l'héritière pour un quart, par représentation de Jean Meusnier, son père, Philippe Bertrand et le mineur Panier, en sont les héritiers conjointement pour un quart, par représentation de Judith Meusnier, à son décès, veuve de David Bertrand [sculpteur], leur mère et aïeule maternelle., 31 janvier 1715; MC/ET/IX/600
      Documents du Minutier central concernant l'histoire de l'art (1700-1750), par Mireille Rambaud, tome II [études I à X, soit 2357 actes], Paris, Archives nationales, 1971, p. 498 (instrument de recherche imprimé dématérialisé, certaines notices sont plus détaillées dans la version intégrale accessible en ligne par la rubrique 'Autres instruments de recherche', voir contexte dans le Plan d’orientation général - Notaires de Paris, guides thématiques du Minutier).
    - Dépôt par Marie Barbeau, fille majeure, demeurant rue Neuve-Saint-Denis et Germain Meusnier, demeurant même rue, de la procuration donnée aux comparants, le 8 janvier 1715, à Gallardon, devant Jean-Baptiste Mullot, notaire royal et tabellion du marquisat de Gallardon, par Henri Meusnier, maître sculpteur à Paris, demeurant présentement à Eclimont, à l'effet de le représenter dans tous les actes concernant la succession d'Elisabeth Meusnier, veuve de Nicolas Dorigny, sa sœur., 31 janvier 1715; MC/ET/IX/600
    - Inventaire après décès d'Elisabeth Meusnier, veuve de Nicolas Dorigny, marchand, bourgeois de Paris, dressé à son domicile, rue Saint-Martin, paroisse Saint-Nicolas-des-Champs, à la requête de Marie Barbeau, et de Germain Meusnier, conjointement procureurs d'Henri Meusnier, maître sculpteur, frère de la défunte, à la requête aussi de Philippe Bertrand, sculpteur de l'académie royale, son neveu, et de Marie Meusnier, sa nièce, femme dudit Bertrand, demeurant rue de Sèvres, ledit Bertrand en son nom et comme procureur de Jean Meusnier, architecte et bourgeois de Paris, aussi neveu de la défunte, à la requête encore de Josué Panier, maître horloger, demeurant quai Pelletier, comme tuteur de son fils, Philippe Panier, né de son mariage avec Marie-Madeleine Bertrand, décédée, nièce maternelle de la défunte., 31 janvier 1715; MC/ET/IX/600
    - GUILBERT (Thomas) Sieur, Maître couvreur de maisons à Paris Rue Saint Martin, paroisse Saint-Merry § Inventaire après décès de Thomas GUILBERT à la requête de Jeanne MOREL sa veuve en la présence de Jean-Baptiste PANEL, maître couvreur de maisons, tuteur de Marie Jeanne GUILBERT son épouse et curateur de ses beaux frères et belle soeur (émancipés) (17 folios)., 6 février 1715; MC/ET/IX/600
    - Partage des biens de la succession d'Elisabeth Meusnier, veuve de Nicolas Dorigny., 11 février 1715; MC/ET/IX/600
    - Constitution par le prévôt des marchands et les échevins de Paris, au profit de Pierre Gobert et de Marie-Catherine Nivelon, sa femme, de 64 livres de rente sur les aides et gabelles, moyennant 1.600 livres., 22 février 1715; MC/ET/IX/600
      Pièce jointe: 1715, 30 janvier. Quittance du garde du trésor royal. La quittance mentionne la déclaration des époux Gobert, suivant laquelle les 1.600 livres, proviennent du remboursement d'une autre rente sur les aides et gabelles, constituée à leur profit, le 16 avril 1703 (ci-dessus).
    - Constitution au profit de Pierre Gobert de 200 livres de même rente (voir autre constitution du 22 février 1715), moyennant 5.000 livres.- - Autre constitution de 60 livres de même rente, moyennant 1.500 livres. - Les quittances du garde du trésor royal, en date du 30 janvier 1715, sont jointes aux contrats., MC/ET/IX/600
    - Brobion (Jacques), joaillier, rue de Charonne § Constitution .., 28 février 1715; MC/ET/IX/600
      constitution de rente; Brobion, Jacques
    - BOIGNARD (François) Maître Cartier Rue Grenier Saint-Lazare § Désistement .., 6 mars 1715; MC/ET/IX/600
      Boignard, François
    - FERRET (Georges) Maçon faubourg Saint-Honoré § Quittance., 10 mars 1715; MC/ET/IX/600
      quittance; Ferret, Georges
    - BARON DE COTTAINVILLE, Marie Marguerite Dame-Veuve de Messire François LEFEVRE DE CAUMARTIN chevalier marquis DE CAILLY Rue de Berry, paroisse Saint-Nicolas-des-Champs § Inventaire après décès de BARON DE COTTAINVILLE, Marie Marguerite à la requête de Messire Charles DE DIANE DE CHAYLADET, Lieutenant des gardes du Corps du Roi, et Dame Madeleine Elisabeth BARON DE COTTAINVILLE DE CHASTENAY son épouse, soeur et exécutrice testamentaire - et de nombreux autres héritiers. .. Testament = 24 Janvier 1715, IX, 600, 13 mars 1715; MC/ET/IX/600; 15 folios + 4 pièces
      inventaire après décès; testament
  - Minutes. 1715, avril - 1715, juillet, avril 1715 - juillet 1715; MC/ET/IX/601
    - Veron (Pierre), maître menuisier, rue des Mauvaises Paroles § Quittance, 7 avril 1715; MC/ET/IX/601
      quittance; Veron, Pierre
    - Marinier (Jean-Baptiste) menuisier rue de Montreuil § Vente, 16 avril 1715; MC/ET/IX/601
      acte de vente; Marinier, Jean-Baptiste
    - Dehemant (Vincent Charles) ébéniste Cloître Saint-Jean de Latran § bail à, 5 mai 1715; MC/ET/IX/601
      bail; Dehemant, Vincent Charles
    - Dardet (Claude), orfèvre, rue de la Juiverie § Bail à .., 5 mai 1715; MC/ET/IX/601
      bail; Dardet, Claude
    - COURTOIS Jean Marchand orfèvre à Paris rue de la Tacherie, paroisse Saint-Merri § Contrat de mariage de Jean COURTOIS avec Nicole ROYER, veuve de Jean Jacques MERCIER maître peignier tabletier à Paris, même rue de la Tacherie, 8 mai 1715; MC/ET/IX/601
      contrat de mariage
    - Vassal (Ponce), orfèvre, à Paris § présent au Mariage, 8 mai 1715; MC/ET/IX/601
      contrat de mariage; Vassal, Ponce
    - Courtois (Jean), marchand orfèvre, rue de la Tacherie § Mariage de .., 8 mai 1715; MC/ET/IX/601
      contrat de mariage; Courtois, Jean
    - BEAUSSAULT Pierre Maitre-Prêtre, ancien Chapelain de Saint-Germain-l'Auxerrois; Grande rue du faubourg, et paroisse Saint-Jacques de Haut Pas § Inventaire après décès de Pierre BEAUSSAULT à la requête de Demoiselle Marie Anne BEAUSSAULT, fille majeure sa soeur et du sr François LANGLOIS, marchand bourgeois de Paris, tous 2 exécuteurs de son testament olographe (8 Oct. 1708) déposé le 6 Avril 1715 (IX, 601), 14 mai 1715; MC/ET/IX/601
    - Meusnier (Urbain) maître potier d'étain rue de la Cossonnerie § Quittance, 29 mai 1715; MC/ET/IX/601
      quittance; Meusnier, Urbain
    - Procuration donnée par Nicolas Renard, sculpteur ordinaire du roi, demeurant à Brest, logé à Paris, rue Neuve-des-Petits-Champs, à François Langlois, conseiller du roi, ancien contrôleur des rentes de l'hôtel de ville, à l'effet de toucher ses rentes sur les aides et gabelles., 28 juin 1715; MC/ET/IX/601
      Documents du Minutier central concernant l'histoire de l'art (1700-1750), par Mireille Rambaud, tome II [études I à X, soit 2357 actes], Paris, Archives nationales, 1971, p. 520 (instrument de recherche imprimé dématérialisé, certaines notices sont plus détaillées dans la version intégrale accessible en ligne par la rubrique 'Autres instruments de recherche', voir contexte dans le Plan d’orientation général - Notaires de Paris, guides thématiques du Minutier).
    - Quittance au garde du trésor royal par François Langlois, comme procureur de Nicolas Renard, de 1.296 livres, pour le remboursement de 108 livres de rente sur les aides et gabelles, constituées au profit dudit Renard, le 10 juillet 1713, devant Meunier et Moët., 8 juillet 1715; MC/ET/IX/601
      A la suite: 1715, 8 juillet. Quittance de 264 livres, pour le remboursement de 13 livres 4 sols de rente sur les aides et gabelles, constituées le 20 juillet 1711, devant Meunier et Moët.
    - ANGELY Jean Baptiste, dit DE LA MARTINIERE Secretaire de feu M. le Commandeur DE GUITAUD Demeurant à Epoisse § Extrait de l'Inventaire après décès de Jean Baptiste ANGELY, dit DE LA MARTINIERE fait par Gueneau, notaire royal à Monberthault, controlé à Epoisse le 20 Février 1715 à la requête entre autres, de Monsieur le Comte DE GUITAUD Brigadier des Armées du Roi, Colonel du Regiment de Rouergue-légataire universel du défunt. Extrait de son testament déposé le 22 Juillet 1715 (IX, 601), MC/ET/IX/601
    - Rondet (Gassien), orfèvre, rue de la Vannerie § Testament de .., 24 juillet 1715; MC/ET/IX/601
      testament; Rondet, Gassien
    - GUYONNET DE VERTRON, François Maître - Historiographe du Roi Cité comme témoin au § Contrat de mariage de Sieur Pierre DOISY, commis de Monsieur P.N. BERTIN (trésorier des revenus casuels) et Demoiselle Marie Jeanne BOLLE, fille de défunt Sieur Jean BOLLE tailleur ordinaire de la garde robe du Roi., 26 juillet 1715; MC/ET/IX/601
  - Minutes. 1715, août - 1715, décembre, août 1715 - décembre 1715; MC/ET/IX/602